【裁判字號】    99,上易,1554
【裁判日期】    990907
【裁判案由】    竊盜
【裁判全文】
臺灣高等法院刑事判決                99年度上易字第1554號
上  訴  人
即  被  告  丁○○
上列上訴人因竊盜案件，不服臺灣桃園地方法院99年度簡上字第
160 號，中華民國99年6月2日第二審判決（起訴案號：臺灣桃園
地方法院檢察署98年度偵字第26131號）， 提起上訴，本院判決
如下：
    主  文
上訴駁回。
    事實及理由
一、本案經本院審理結果，認原審法院以上訴人即被告（下稱被
    告）丁○○觸犯8次刑法第320條第1 項之竊盜罪，累犯，分
    別判處被告3個有期徒刑6月、5個有期徒刑4月，並定其應執
    行有期徒刑2年8月及諭知易科罰金之折算標準，暨應於刑之
    執行前，令入勞動場所強制工作3 年，經核其認事用法及量
    刑均無不當，應予維持，除更正「於98年11月19日行竊戊○○所得財物『得手後』，為警當場逮捕查獲」之外，引用原
    審判決書記載之事實、證據及理由（如附件）。
二、被告不服，提起上訴，上訴理由略以：被告身有殘疾，屢遭
    排斥，工作時有時無，為求溫飽而淪為竊盜犯；竊盜被害人
    戊○○後心生悔意，乃自首供出所有犯行，並配合檢警調查
    ，原審竟遽此認被告有犯罪習性，重判被告有期徒刑2年8月
    ，並令入勞動處所強制工作3 年，實有違坦白從寬、抗拒從
    嚴之宗旨，為此提起上訴，請求免為強制工作之處分，另行
    量處更適量之刑罰等語。
三、惟查，原審業已詳述認定被告所犯竊盜罪之依據綦詳，並依
    據查獲員警李科輝、謝偉騏之證述、監視器畫面翻拍照片、
    被害人之證述等，說明被告就原判決附表編號1之5、7至8之
    部分符合自首之要件，爰引刑法第62條之規定減輕其刑（見
    原判決第5頁倒數第5行末起），至原判決附表編號6 被害人
    己○○、編號9 被害人戊○○部分，則經司法警察依據現場
    埋伏守候、或監視器畫面，而知悉被告犯行，進而逮捕被告
    ，故被告經逮捕後雖坦承該2 次犯行，不符合自首要件，亦
    經原審論述綦詳（見原判決第5頁第2行至第10行）。被告指
    稱其自首所有犯行，及坦白未蒙其利、反受其害云云，顯有
    誤會。再者，被告自民國（下同）81年起即屢犯竊盜罪而遭
    判處徒刑在案，89年、92年間更先後因犯竊盜罪而受令入勞
    動場所強制工作處分之宣告，甫於98年10月28日執行完畢釋
    放後，竟隨即於98年11月8日再犯本案竊盜罪，次數高達8次
    之多，顯見被告長期溺於竊盜犯行，有竊盜犯罪習慣，並有
    不勞而獲心態，欠缺正確工作觀念甚明。被告請求免予令入
    勞動場所強制工作為由，提起上訴，亦非有據。從而，被告
    上訴猶執前揭辯詞，指摘原判決不當云云，為無理由，其上
    訴應予駁回。
據上論斷，應依刑事訴訟法第373條、第368條，判決如主文。
本案經檢察官林炳雄到庭執行職務。
中    華    民    國    99    年    9     月    7     日
                  刑事第六庭審判長法  官  郭豫珍
                                  法  官  吳淑惠
                                  法  官  何信慶
以上正本證明與原本無異。
不得上訴。
                                  書記官  王泰元
中    華    民    國    99    年    9     月    8     日
附件：
臺灣桃園地方法院刑事判決             99年度簡上字第160號
公  訴  人  臺灣桃園地方法院檢察署檢察官
上  訴  人
即  被  告  丁○○  男  35歲（民國○○年○月○日生）
                    身分證統一編號：Ｚ000000000號
                    住臺北縣泰山鄉○○路330 號
                    （現因另案於臺灣桃園監獄執行中）
上列上訴人即被告因竊盜等案件，不服本院刑事庭中華民國99年
1 月11日所為之98年度簡字第274 號刑事簡易判決（原檢察官起
訴案號：98年度偵字第26131 號），提起上訴，本院管轄之第二
審合議庭改適用第一審通常程序，判決如下：
    主  文
原判決撤銷。
丁○○所犯如附表所示之罪，均累犯，各處如附表所示之刑，如
易科罰金，均以新臺幣壹仟元折算壹日。應執行有期徒刑貳年捌
月，如易科罰金，以新臺幣壹仟元折算壹日。並應於刑之執行前
，令入勞動場所強制工作參年。
    事  實
一、丁○○前(一)於民國81年間，因竊盜案件，經臺灣板橋地方法
    院於81年9 月10日以81年度易字第3652號判決判處有期徒刑
    1 年2 月確定，於82年10月12日執行完畢；(二)於82年間，因
    竊盜案件，經臺灣高等法院於83年3 月22日以83年度上易字
    第928 號判決判處有期徒刑1 年確定，於83年11月30日執行
    完畢；(三)於89年間，因竊盜案件，經臺灣高等法院臺南分院
    於89年10月5 日以89年度上易字第1402號判決判處有期徒刑
    1 年4 月，並應於刑之執行前令入勞動場所強制工作3 年確
    定，於92年8 月21日執行完畢（前揭案件不成立累犯）；(四)
    於92年間，因竊盜案件，經臺灣臺北地方法院於93年10月1
    日以92年度易字第2427號判決判處為有期徒刑2 年，並應於
    刑之執行前令入勞動場所強制工作3 年確定，於97年11月20
    日執行完畢；(五)於97年間，因竊盜案件，經本院於98年2 月
    16日以97年度易字第1144號判決判處有期徒刑10月確定，於
    98年10月29日執行完畢。
二、詎丁○○仍不知悔改，因已養成犯罪之習慣，竟基於意圖為
    自己不法所有之竊盜犯意，自98 年11 月8 日起，分別於如
    附表所載之時間與地點，以徒手方式竊取如附表所示之張臻
    等人所持有如附表所示之財物，得手後供己花用或變賣。嗣
    為內政部警政署鐵路警察局組成專案小組追查，於98年11月
    19 日 下手行竊戊○○所持財物之際為警當場逮捕查獲，經
    警詢問後就如附表一至五、七至八部分之竊盜之舉復自首犯
    罪，始因而查悉上情。
三、案經內政部警政署鐵路警察局第一警務段報告臺灣桃園地方
    法院檢察官偵查起訴。
    理  由
一、程序部分：
  (一)按「對於簡易判決有不服者，得上訴於管轄之第二審地方法
    院合議庭。依第451 條之1 之請求所為之科刑判決，不得上
    訴。第1 項之上訴，準用第3 編第1 章及第2 章除第361 條
    外之規定。對於適用簡易程式案件所為裁定有不服者，得抗
    告於管轄之第二審地方法院合議庭。前項之抗告，準用第4
    編之規定」，刑事訴訟法第455 條之1 定有明文。查原審公
    訴人原係為被告各次竊盜犯行判決判處有期徒刑6 月，定應
    執行之刑3 年，並應於刑之執行前命被告入勞動場所強制工
    作3 年求刑之請求，經被告表示同意宣告刑與定應執行之刑
    部分之求刑，然不同意強制工作處分部分之宣告，嗣公訴人
    僅為定應執行之刑3 年求刑之請求等情，有原審審判筆錄在
    卷可考，是認被告與檢察官兩造合意範圍僅限於定應執行之
    刑有期徒刑3 年，尚不及於強制工作處分之宣告。準此，原
    審判決認被告所犯竊盜9 罪，各處有期徒刑6 月，並定應執
    行之刑為有期徒刑3 年，且命被告於刑之執行前，令入勞動
    場所強制工作3 年之宣告，就強制工作處分之宣告部分，已
    逾被告與檢察官兩造合意之範圍，顯非依第451 條之1 之檢
    察官求刑之請求所為之科刑判決甚明。依前開刑事訴訟法第
    455 條之1 第1 項之規定，被告有對於簡易判決不服提起上
    訴之權利，得上訴於管轄之第二審地方法院合議庭，不受同
    條第2 項規定之拘束。是以，本件上訴之提起，洵屬合法，
    合先敘明。
  (二)證據能力：按被告以外之人於審判外之言詞或書面陳述，除
    法律有規定者外，不得作為證據。惟被告以外之人於審判外
    之陳述，經當事人於審判程序同意作為證據，法院審酌該言
    詞陳述或書面陳述作成時之情況，認為適當者，亦得為證據
    。當事人、代理人或辯護人於法院調查證據時，知有第159
    條第1 項不得為證據之情形，而未於言詞辯論終結前聲明異
    議者，視為有前項之同意，刑事訴訟法第159 條第1 項、第
    159 條之5 第1 項、第2 項分別定有明文。查卷附據以認定
    被告丁○○犯罪事實有無之屬傳聞證據之證據能力，當事人
    於本院審判中均同意作為證據，本院審酌各該證據查無有何
    違反法定程序取得之情形，亦無顯有不可信與不得作為證據
    等情，故認為適當，是均為有證據能力。
二、認定犯罪事實之證據與理由：上開犯罪事實，業據被告丁○○坦承不諱，並經證人即被害人張臻、何惠勤、庚○○、丙○○、甲○○、己○○、唐嘉琳、乙○○、戊○○於警詢時
    指述詳確（見臺灣桃園地方法院檢察署98年度偵字第26131
    號卷第26頁至第50頁、第95頁至第96頁參照）、搜索扣押筆
    錄及扣押物品目錄表（同上偵卷第51頁至第56頁參照）、贓
    物認領保管單（同上偵卷第60頁至第63頁參照）、起獲贓物
    照片、監錄系統擷取畫面及現場照片在卷可稽（同上偵卷第
    64 頁 至第75頁參照），是依前開補強證據已足資擔保被告
    於本院審理中所為之任意性自白具有相當程度之真實性，而
    得確信被告前述自白之犯罪事實確屬真實，從而，依刑事訴
    訟法第156 條第1 項及同條第2 項規定，自得依被告前述自
    白及該補強證據，認定被告確實分別於前開時地對於各該被
    害人竊盜財物之犯行。本案事證明確，被告竊盜犯行堪以認
    定，應依法論科。
三、論罪科刑之法律依據：
  (一)核被告所為，均係犯刑法第320 條第1 項之竊盜罪。
  (二)查被害人何惠勤、庚○○係同事關係，於98年11月9 日晚間
    11 時18 分自臺東縣池上車站同行乘坐第11車次莒光號北上
    ，何惠勤係乘坐5 車11號座位，所持之背包含其內物品係放
    置於置物架上，鄰座之庚○○乘坐5 車9 號座位，所持之皮
    包含其內物品則係放置於窗邊座位下等情，業據證人何惠勤
    、庚○○指證詳確，是被害人何惠勤、庚○○二人所持物品
    客觀上雖分別由渠等二人監督保管，然被告下手竊取，仍係
    於緊密之時空關係為之，侵害法益復均為同一類型之財產法
    益，準此，被告所為如附表編號二、三之竊盜之舉係接續為
    之一行為，被告以一行為竊取二人財物，依刑法第55條之規
    定，為想像競合犯，從一重處斷。
  (三)至被告所為其餘竊盜之舉，各次犯行之時間、地點明顯可分
    ，顯係出於各別犯意為之，應予分論併罰。
  (四)被告有如事實欄一(四)、(五)所載之犯罪科刑執行情形，有臺灣
    高等法院被告前案紀錄表在卷可稽，乃被告於有期徒刑執行
    完畢後，5 年內故意再犯本件有期徒刑以上之8 件竊盜犯罪
    ，均為累犯，依刑法第47條第1 項規定，均加重其刑。
  (五)按對於未發覺之罪自首而受裁判者，得減輕其刑，刑法第62
    條前段定有明文。刑法第62條所謂發覺，固非以有偵查犯罪
    權之機關或人員確知其人犯罪無誤為必要，而於對其發生嫌
    疑時，即得謂為已發覺；但此項對犯人之嫌疑，仍須有確切
    之根據得為合理之可疑者，始足當之，若單純主觀上之懷疑
    ，要不得謂已發生嫌疑；刑法第62條之所謂發覺，係指有偵
    查犯罪職權之公務員已知悉犯罪事實與犯罪之人而言，而所
    謂知悉，固不以確知其為犯罪之人為必要，但必其犯罪事實
    ，確實存在，且為該管公務員所確知，始屬相當。如犯罪事
    實並不存在而懷疑其已發生，或雖已發生，而為該管公務員
    所不知，僅係推測其已發生而與事實巧合，均與已發覺之情
    形有別（最高法院72年台上字第641 號、75年台上字第1634
    號判例意旨參照）。查證人即查獲警員李科輝、謝偉騏於本
    院審理時具結證稱：被告竊取戊○○財物犯行部分，於98年
    11月19日被告受逮捕前，我們鐵路警察局因該期間發生數起
    火車竊盜案件，已經組織專案小組針對臺北至臺中段火車車
    次埋伏守候，被告受逮捕當日有位刑警隊同仁發現被告竊取
    戊○○背包，利用被告正要走出車廂之機將被告逮捕。另被
    告竊取己○○財物犯行部分，因關山車站內監視器將被告面
    貌拍攝得相當清楚，且被告於98年11月19日為警逮捕之際穿
    著與關山車站內監視器攝得穿著完全相同，因此被告坦承竊
    取己○○犯行前，我們警員已經知道是被告所為。但被告竊
    取張臻、何惠勤、庚○○、丙○○、甲○○、唐嘉琳、乙○○七人物品之犯行部分，被告自白前，我們也不能確定是被
    告偷的，因為從調取的其他相關監視器畫面中，嫌疑人有戴
    口罩、顯現面貌相當模糊，專案小組也僅將列管包括被告在
    內之竊盜虞犯數名照片傳送至各地分駐所，是只有懷疑被告
    是犯罪嫌疑人，但無從確定是被告所為，還是被告經逮捕透
    過詢問程序，得到被告供述，才能確實認定各次竊盜之舉是
    被告所為，我們再依被告之供述比對報案紀錄聯絡戊○○以
    外之其他被害人領取失竊物品，再為其他被害人製作筆錄等
    語（本院卷第103 頁至第109 頁參照），並有監視器畫面翻
    拍照片等件在卷可稽（同上偵卷第50頁至第61頁參照），準
    此，被告竊取張臻、何惠勤、庚○○、丙○○、甲○○、唐
    嘉琳、乙○○七人物品之舉，偵查機關於被告坦白前並無確
    切之根據認定被告為各次竊盜之舉之行為人，而僅具單純主
    觀上之懷疑，難認僅憑各次旅客失竊報案紀錄、監視器畫面
    翻拍照片及虞犯照片，即對被告生合理之可疑，是被告為警
    詢問即行坦認前開如附表編號一至五、七至八竊盜之舉，係
    對於未發覺之罪自首而接受裁判，爰依刑法第62條之規定，
    減輕其刑，並依法先加後減。
  (六)原審對被告論罪科刑，固非無見。然按「第1 項及前項情形
    ，法院應於檢察官求刑或緩刑宣告請求之範圍內為判決，但
    有左列情形之一者，不在此限︰一、被告所犯之罪不合第
    449 條所定得以簡易判決處刑之案件者。二、法院認定之犯
    罪事實顯然與檢察官據以求處罪刑之事實不符，或於審判中
    發現其他裁判上一罪之犯罪事實，足認檢察官之求刑顯不適
    當者。三、法院於審理後，認應為無罪、免訴、不受理或管
    轄錯誤判決之諭知者。四、檢察官之請求顯有不當或顯失公
    平者」；「檢察官聲請簡易判決處刑之案件，經法院認為有
    刑事訴訟法第451 條之1 第4 項但書規定之情形者，應適用
    通常程序審判之」；「對於簡易判決之上訴，準用刑事訴訟
    法第3 編第1 章及第2 章之規定，是管轄第二審之地方法院
    合議庭受理簡易判決上訴案件，應依通常程序審理，認案件
    有同法第452 條規定之情形者，應撤銷原判決，逕依通常程
    序為第一審判決」，刑事訴訟法第451 條之1 第4 項、第
    452 條、法院辦理刑事訴訟簡易程序案件應行注意事項第14
    條分別定有明文。次按「第一審法院依被告在偵查中之自白
    或其他現存之證據，已足認定其犯罪者，得因檢察官之聲請
    ，不經通常審判程式，逕以簡易判決處刑。但有必要時，應
    於處刑前訊問被告。前項案件檢察官依通常程式起訴，經被
    告自白犯罪，法院認為宜以簡易判決處刑者，得不經通常審
    判程式，逕以簡易判決處刑。依前二項規定所科之刑以宣告
    緩刑、得易科罰金或得易服社會勞動之有期徒刑及拘役或罰
    金為限」，刑事訴訟法第449 條亦有明文，是簡易程序之適
    用以法院科以宣告緩刑、得易科罰金或得易服社會勞動之有
    期徒刑及拘役或罰金之刑為限。考該條立法意旨為簡易程序
    得不經公開與言詞審理，證據能力不受傳聞法則之拘束，被
    告復無對質詰問之權，調查證據程序亦得排除通常程序相關
    規定之適用，判決書亦得以簡略方式為之，是訴訟程序極為
    簡易，被告所受程序保障之密度低，故立法者有鑑於此，規
    定法院所科之刑限於毋須入監服刑之宣告緩刑、得易科罰金
    或得易服社會勞動之有期徒刑及拘役或罰金之輕微案件，藉
    此平衡被告所受低密度程序保障之不利益。另依竊盜犯贓物
    犯保安處分條例第5 條第1 項之規定，依該條例宣告之強制
    工作處分，其執行以3 年為期。但執行已滿1 年6 個月，經
    執行機關認為無繼續執行之必要者，得檢具事證，報請檢察
    官聲請法院免予繼續執行，雖強制工作性質上為保安處分之
    一種而非刑罰，然受強制工作處分宣告之行為人因此須入勞
    動場所為之，人身自由復因此受束於勞動場所而受剝奪，是
    執行地點與方式干預人身自由之強烈程度，實質上無異於有
    期徒刑之宣告，且毫無因緩刑或易科罰金之宣告獲得不入勞
    動場所之機會，準此，行為人經依該條例受有強制工作處分
    之宣告，實質上等同於入監服刑，且勢必達1 年6 個月期間
    以上。核原審判處之宣告刑與定應執行之刑雖係得易科罰金
    之有期徒刑，然所為強制工作處分之保安處分宣告，依據竊
    盜犯贓物犯保安處分條例第3 條第1 項、第4 條、第5 條第
    1 項前段之規定，實質上等同判命被告入監服刑，且勢必達
    1 年6 個月期間以上，實與刑事訴訟法第449 條第3 項規定
    賦予簡易程序被告享有得不入監服刑之利益，藉此平衡其所
    受低密度程序保障之不利益之立法目的顯屬有違，從而，原
    審判處之強制工作處分之宣告，乃不合刑事訴訟法第449 條
    所定得以簡易判決處刑之案件。更以原審檢察官於原審最終
    所為求刑，係定應執行之刑3 年，然原審既已認定被告有犯
    罪之習慣，並命被告於刑之執行前，令入勞動場所強制工作
    ，原審檢察官之求刑竟漏未包含應予宣告之強制工作處分，
    顯不適當，原審本應裁定改依通常程序而為判令被告強制工
    作處分，然疏未為之，亦有違誤。復以被告所為如附表二、
    三之竊盜之舉，應成立想像競合犯，已如前述，原審誤認被
    告所犯係各別為之，並予分論併罰。又以原審亦漏未審認被
    告自首如附表一至五、七至八所為之竊盜之舉，是得減輕其
    刑之情如前。被告上訴意旨指摘原審判決不當，雖無理由，
    然原判決既有前開違誤，應予撤銷改判。茲依前開刑事訴訟
    法第451 條之1 第4 項、第452 條、法院辦理刑事訴訟簡易
    程序案件應行注意事項第14條之規定，撤銷原判決，逕依通
    常程序自為第一審判決。
  (七)爰審酌被告犯後雖坦承犯行不諱，然年壯力強，不思正途取
    得財物，恃竊盜他人財物營生，價值偏差，竟恣意於公眾往
    來人群密集之火車上一再行竊，所竊得財物價值尚非小額，
    所竊財物部分未經歸還，其中更屬個人國民身分證、健保卡
    、汽、機車駕駛執照、金融卡、信用卡等物，足以迫使被害
    人須前往各政府機關與金融機構申辦掛失補發等各項繁瑣手
    續，對被害人造成危害與滋擾非輕，且就犯罪動機仍辯稱係
    其因積欠銀行卡債，且腳傷又欠繳健保費始行為之，經查被
    告所持玉山銀行信用卡刷卡紀錄，但見其中數筆係前往億萬
    里股份有限公司購買化妝品、至華歌爾購買化妝品、另有在
    7-11便利商店刷卡購買線上遊戲娛樂包等情，此有玉山銀行
    信用卡事業處函覆之丁○○信用卡資料與被告於本院審理時
    之供述在卷可參（簡上卷第85頁、第111 頁與該頁背面參照
    ），顯見被告刷卡消費無非圖生活享受之用，至因此積欠卡
    債當不足據為行竊犯行之正當動機，是認被告所辯犯行動機
    為犯後飾詞圖卸仍未見悔意等一切情狀，爰量處如主文所示
    之刑及諭知易科罰金之折算標準，並定其應執行刑及諭知易
    科罰金之折算標準。被告行為後，刑法關於易科罰金之規定
    業於98年12月30 日 修正，依修正前之刑法第41條第2 項之
    規定，限制定應執行之刑未逾6 個月者，始得易科罰金，業
    據司法院大法官於98年6 月19日以釋字第662 號解釋宣告失
    其效力；依修正後刑法第41條第8 項之規定，則定應執行之
    刑逾6 月者，亦得易科罰金，是此次刑法關於易科罰金之規
    定修正，為前開司法院釋示法理之明文化，自無新舊法律之
    比較適用問題，是本件應逕適用修正後刑法第41條第8 項之
    規定，附此敘明。
  (八)查被告前犯事實欄一案件，迭經宣告有期徒刑與刑前強制工
    作之刑罰與保安處分，均有前揭臺灣高等法院被告前案紀錄
    表在卷可稽，竟被告經執行完畢後，猶不知悔改，再犯本件
    竊盜犯行。按「十八歲以上之竊盜犯、贓物犯，有犯罪之習
    慣者，得於刑之執行前，令入勞動場所強制工作。」竊盜犯
    贓物犯保安處分條例第3 條第1 項定有明文。而保安處分係
    針對受處分人將來之危險性所為之處置，以達教化、治療之
    目的，為刑罰之補充制度。我國現行刑法採刑罰與保安處分
    雙軌制，係在維持行為責任之刑罰原則下，為協助行為人再
    社會化之功能，以及改善行為人潛在之危險性格，期能達成
    根治犯罪原因、預防犯罪之特別目的。是保安處分中之強制
    工作，旨在對嚴重職業性犯罪及欠缺正確工作觀念或無正常
    工作因而犯罪者，強制其從事勞動，學習一技之長及正確之
    謀生觀念，使其日後重返社會，能適應社會生活。竊盜犯贓
    物犯保安處分條例第3 條第1 項規定：「十八歲以上之竊盜
    犯、贓物犯，有左列情形之一者，得於刑之執行前，令入勞
    動場所強制工作：一、有犯罪習慣者。二、以犯竊盜罪或贓
    物罪為常業者」，即係本於保安處分應受比例原則之規範，
    使保安處分之宣告，與行為人所為行為之嚴重性、行為人所
    表現之危險性及對於行為人未來行為之期待性相當之意旨而
    制定，而由法院視行為人之危險性格，決定應否令入勞動處
    所強制工作，以達預防之目的（最高法院91年台上字第4625
    號判決意旨參照）。被告正值青壯，身強體健，仍不思洗心
    革面，尋正途以獲取一己所需財物，前已前有如事實欄一所
    載之竊盜犯罪科刑執行情形，仍迭次為竊盜犯行之同質案件
    ，堪認確有犯罪之習慣。次查，被告所犯事實欄一所載案件
    均已受刑之宣告執行完畢，甚且其所犯事實欄一所載案件(三)
    、(四)更受強制工作處分之宣告已執行完畢，甫於98年10月28
    日執行完畢釋放，未幾即於同年11月8 日起再犯本件竊盜犯
    行，所犯罪數達8 次之多，益見被告前經法院判處罪刑與監
    獄執刑仍未思悛悔，一再犯案，據此不僅彰顯其確有犯罪之
    習慣，尤徵單憑施予刑罰制裁，殊難收矯正被告竊盜惡習之
    功，毫無收戒除其不勞而獲劣性之效，職是，僅藉刑之執行
    既不足以徹底根絕惡性，仍有另謀其他處遇方式之必要，俾
    能矯其頑習並防杜再犯，揆諸前揭依最高法院91年度台上字
    第4625號刑事判決意旨，參酌被告前揭犯行已顯現之嚴重性
    、危險性、以及僅科以刑罰宣告絕無矯正被告行為之可期待
    性之事項，認僅予被告有期徒刑之宣告，尚不足改變被告犯
    罪之習慣，為使被告習得將來適應社會生活所需，爰依竊盜
    犯贓物犯保安處分條例第3 條第1 項、第4 條、第5 條第1
    項前段之規定，諭知被告於刑之執行前，令入勞動場所強制
    工作3 年，以正其行。
據上論斷，應依刑事訴訟法第455 條之1 第1 項、第3 項、第45
2 條、第369 條第1 項前段，刑法第320 條第1 項、第47條第1
項、第62條前段、第55條、第41條第1 項前段、第8 項、第51條
第5 款，刑法施行法第1 條之1 第1 項、第2 項前段、第3 條之
3 ，竊盜犯贓物犯保安處分條例第3 條第1 項、第4 條、第5 條
第1 項前段，判決如主文。
本案經檢察官簡方毅到庭執行職務。
中    華    民    國    99    年    6     月    2     日
                  刑事第十一庭  審判長法  官  蔡榮澤
                                      法  官  林蕙芳
                                      法  官  吳宗航
附表：被告所為各次竊盜之舉
┌──┬────┬────┬────┬────────┬────┬──┬──┐
│編號│日期    │被害人；│時間    │竊得財物        │查獲原因│所犯│宣告│
│    │        │被害人乘│        │                │        │罪名│刑  │
│    │        │車車站  │        │                │        │    │    │
│    │        │        │        │                │        │    │    │
├──┼────┼────┼────┼────────┼────┼──┼──┤
│一  │98/11/08│張臻；  │是次車次│咖啡色手提包（內│自首    │普通│有期│
│    │        │自桃園縣│抵達宜蘭│含女用粉紅色小錢│        │竊盜│徒刑│
│    │        │桃園車站│縣南澳車│包、現金2,000元 │        │罪  │肆月│
│    │        │搭乘第20│站前某時│、國民身分證、汽│        │    │    │
│    │        │31車次自│        │車駕駛執照、健保│        │    │    │
│    │        │強號列車│        │卡、中華郵政金融│        │    │    │
│    │        │        │        │卡、手機）      │        │    │    │
├──┼────┼────┼────┼────────┼────┼──┼──┤
│二  │98/11/10│何惠勤；│是次車次│米色紅邊背包（內│自首    │普通│有期│
│    │        │自臺東縣│抵達新竹│含現金13,000元、│        │竊盜│徒刑│
│    │        │池上車站│市新竹車│池上鄉農會金融卡│        │罪  │陸月│
│    │        │搭乘第11│站前某時│、國泰世華銀行信│        │    │    │
│    │        │車次莒光│        │用卡、富邦銀行信│        │    │    │
│    │        │號列車  │        │用卡、何惠勤與其│        │    │    │
│    │        │        │        │子陳雋奕健保卡各│        │    │    │
│    │        │        │        │1張、SONY-ERICSS│        │    │    │
│    │        │        │        │ON廠牌手機）    │        │    │    │
├──┼────┼────┼────┼────────┼────┤    │    │
│三  │98/11/10│庚○○；│是次車次│提包（內含衣物、│自首    │    │    │
│    │        │自臺東縣│抵達新竹│化妝品）        │        │    │    │
│    │        │池上車站│市新竹車│                │        │    │    │
│    │        │搭乘第11│站前某時│                │        │    │    │
│    │        │車次莒光│        │                │        │    │    │
│    │        │號列車  │        │                │        │    │    │
├──┼────┼────┼────┼────────┼────┼──┼──┤
│四  │98/11/12│丙○○；│是次車次│咖啡色肩背包（內│自首    │普通│有期│
│    │        │自臺北縣│抵達新竹│含灰色皮夾現金  │        │竊盜│徒刑│
│    │        │板橋車站│縣竹北車│700元、匯豐銀行 │        │罪  │肆月│
│    │        │搭乘第13│站前某時│金融卡、華南銀行│        │    │    │
│    │        │車次莒光│        │金融卡、匯豐銀行│        │    │    │
│    │        │號列車  │        │信用卡、遠東銀行│        │    │    │
│    │        │        │        │信用卡、車票、機│        │    │    │
│    │        │        │        │車駕駛執照、健保│        │    │    │
│    │        │        │        │卡、手機）      │        │    │    │
├──┼────┼────┼────┼────────┼────┼──┼──┤
│五  │98/11/13│甲○○；│是次車次│橘色邊條帆布包包│自首    │普通│有期│
│    │        │自臺北縣│抵達臺北│（內含皮夾2 只，│        │竊盜│徒刑│
│    │        │樹林車站│市臺北車│現金35,000元、國│        │罪  │肆月│
│    │        │搭乘第25│站前某時│民身分證、健保卡│        │    │    │
│    │        │12車次區│        │、自然人憑證、機│        │    │    │
│    │        │間車列車│        │車駕駛駕照、汽車│        │    │    │
│    │        │        │        │駕駛執照、空白支│        │    │    │
│    │        │        │        │票5張、國泰世華 │        │    │    │
│    │        │        │        │銀行金融卡、華南│        │    │    │
│    │        │        │        │銀行金融卡、富邦│        │    │    │
│    │        │        │        │銀行信用卡、台新│        │    │    │
│    │        │        │        │銀行信用卡、世華│        │    │    │
│    │        │        │        │銀行信用卡、國泰│        │    │    │
│    │        │        │        │世華銀行存摺、華│        │    │    │
│    │        │        │        │南銀行存摺、印章│        │    │    │
│    │        │        │        │2枚、7-11便利商 │        │    │    │
│    │        │        │        │店提貨券1,000元 │        │    │    │
│    │        │        │        │、紅色外套1件、 │        │    │    │
│    │        │        │        │Nokia廠牌行動電 │        │    │    │
│    │        │        │        │話、雨傘、悠遊卡│        │    │    │
│    │        │        │        │、常春素食ＶＩＰ│        │    │    │
│    │        │        │        │會員卡）        │        │    │    │
├──┼────┼────┼────┼────────┼────┼──┼──┤
│六  │98/11/15│己○○；│是次車次│黑色斜背包（內含│被告是次│普通│有期│
│    │        │自臺北縣│抵達臺東│黑色皮夾、現金  │犯行為臺│竊盜│徒刑│
│    │        │樹林車站│縣關山車│350 元、永豐銀行│東縣關山│罪  │陸月│
│    │        │搭乘第63│站前約為│信用卡、中華郵政│車站內監│    │    │
│    │        │車次莒光│上午5 時│金融卡、健保卡、│視攝影器│    │    │
│    │        │號列車  │許      │國民身分證、汽車│攝錄面貌│    │    │
│    │        │        │        │駕駛執照、機車駕│經承辦警│    │    │
│    │        │        │        │駛執照、富士牌相│員於被告│    │    │
│    │        │        │        │機、Sony廠牌手機│經逮捕後│    │    │
│    │        │        │        │、MP3、書籍2本）│確認係為│    │    │
│    │        │        │        │                │同一人  │    │    │
├──┼────┼────┼────┼────────┼────┼──┼──┤
│七  │98/11/16│唐嘉琳；│是次車次│咖啡色單肩背包（│自首    │普通│有期│
│    │        │自臺北市│抵達桃園│內含書籍2個、便 │        │竊盜│徒刑│
│    │        │臺北車站│縣中壢車│當2個、奶粉、公 │        │罪  │肆月│
│    │        │搭乘第13│站前某時│司識別證、鑰匙）│        │    │    │
│    │        │車次莒光│        │                │        │    │    │
│    │        │號列車  │        │                │        │    │    │
├──┼────┼────┼────┼────────┼────┼──┼──┤
│八  │98/11/16│乙○○；│是次車次│咖啡色帆布背包（│自首    │普通│有期│
│    │        │搭乘第10│抵達桃園│內含國民身分證、│        │竊盜│徒刑│
│    │        │08車次自│縣桃園車│健保卡、中國信託│        │罪  │肆月│
│    │        │強號列車│站前某時│商業銀行金融卡、│        │    │    │
│    │        │        │        │汽車駕駛執照、咖│        │    │    │
│    │        │        │        │啡色短皮夾、咖啡│        │    │    │
│    │        │        │        │色真皮筆袋、印章│        │    │    │
│    │        │        │        │、送貨單）      │        │    │    │
├──┼────┼────┼────┼────────┼────┼──┼──┤
│九  │98/11/19│戊○○；│是次車次│黑色背包（內含黑│被告是次│普通│有期│
│    │        │自苗栗縣│站後抵達│色皮夾、現金1150│犯行於桃│竊盜│徒刑│
│    │        │竹南車站│桃園縣桃│元、華南銀行金融│園縣桃園│罪  │陸月│
│    │        │搭乘第40│園車站前│卡、中華郵政金融│車站列車│    │    │
│    │        │車次莒光│        │卡、駕駛執照、行│進站之際│    │    │
│    │        │號列車  │        │照、國民身分證）│為警發覺│    │    │
│    │        │        │        │                │當場逮捕│    │    │
│    │        │        │        │                │        │    │    │
└──┴────┴────┴────┴────────┴────┴──┴──┘
以上正本證明與原本無異。
如不服本判決應於收受本判決後10日內向本院提出上訴書狀，並
應敘述具體理由，如未敘述上訴理由者，應於上訴期間屆滿後20
日內補提理由書狀於本院（均須按他造當事人之人數附繕本）「
切勿逕送上級法院」。
中    華    民    國    99    年    6     月    3     日
                                      書記官  鄭乃甄
附錄本案論罪科刑依據之法條：
中華民國刑法第320條第1項
意圖為自己或第三人不法之所有，而竊取他人之動產者，為竊盜
罪，處5 年以下有期徒刑、拘役或5 百元以下罰金。
竊盜犯贓物犯保安處分條例第3條第1項
18歲以上之竊盜犯、贓物犯，有犯罪之習慣者，得於刑之執行前
，令入勞動場所強制工作。

司法院資訊處製作；財團法人民間司法改革基金會備份。
